臺灣桃園地方法院小額民事判決　　　 109年度桃小字第2398號
　
原　　　告　鍾宜瑾即五小福企業社

被　　　告　巴黎捷悅管理委員會

法定代理人　李麗淑
訴訟代理人　阮怡隆
　
上列當事人間請求給付違約金事件，本院於民國110 年10月7 日
言詞辯論終結，判決如下：
    主    文
原告之訴駁回。
訴訟費用新臺幣壹仟元由原告負擔。
    事實及理由
一、原告主張：
    兩造於民國108 年10月1 日就巴黎捷悅社區（下稱系爭社區
    ）之清潔及環境衛生之維護，簽立環境清潔事務承包契約，
    契約期間自108 年10月1 日起至109 年9 月30日止，每月服
    務費用為新臺幣（下同）7 萬元（下稱系爭契約），又原告
    依系爭契約，於每工作日應派2 人力至系爭社區維護環境，
    該服務人員則依政府法令休假。詎料，被告竟於契約期間內
    ，要求原告所派駐之服務人員即訴外人秦玉思、謝佳萍，於
    國定假日仍須出勤，且不得補休，已違反勞動基準法（下稱
    勞基法）之規定，經原告溝通無效後，雙方乃合意於109 年
    5 月31日終止系爭契約，依系爭契約第10條規定，原告得請
    求被告給付7 萬元之違約金；另因秦玉思、謝佳萍因假日未
    能休假，原告因此給付渠等未休假之工資17,037元（秦玉思
    7,125 元、謝佳萍9,912 元）。為此，爰依系爭契約之法律
    關係，提起本件訴訟，請求被告給付上開金額等語。並聲明
    ：被告應給付原告87,037元，及自起訴狀繕本送達之翌日起
    至清償日止，按週年利率5 ％計算之利息。
二、被告則以：
    兩造於109 年5 月19日終止契約的同意書內，已同意不再就
    契約互相請求因本契約所生的損害；另原告跟員工間的爭執
    與被告無涉等語，資為抗辯。並聲明：原告之訴駁回。
三、得心證之理由：
  ㈠按稱和解者，謂當事人約定，互相讓步，以終止爭執或防止
    爭執發生之契約；和解有使當事人所拋棄之權利消滅及使當
    事人取得和解契約所訂明權利之效力，民法第736 條及第
    737 條分別定有明文。又和解原由兩造互相讓步而成立，和
    解之後任何一方所受之不利益均屬其讓步之結果，不能據為
    撤銷之理由；和解契約合法成立，兩造當事人即均應受該契
    妁之拘束，縱使一造因而受不利益之結果，亦不得事後翻異
    ，更就和解前之法律關係再行主張。
  ㈡本件兩造因環境清潔事項產生爭執，嗣兩造於109 年5 月19
    日簽訂同意書：「茲以下兩造，五小福企業社與巴黎捷悅管
    理會，平和本於自己之意思表示下，自民國109 年6 月1 日
    起，雙方無條件合意結束起迄於108 年10月1 日至109 年9
    月30日之環境清潔服務合約。嗣後雙方互不請求任何因本契
    約而生之損害。」（見本院卷第35頁），足徵被告所稱兩造
    已達成和解等詞，並非無據。衡以原告鍾宜瑾學歷為五專畢
    業，且簽署上開文件之時，已為商號負責人，堪認原告當時
    應係憑藉自主人格及意識，為相當之考量、權衡與判斷後，
    出於與被告和解之自由意志，簽署前開同意書，原告復未主
    張得以撤銷和解契約之事由，尚無從因其事後反悔或其他事
    由而影響其效力。是本件系爭契約既以經兩造合意終止，且
    雙方均同意互不請求任何因本契約所生之損害，則原告於
    本件民事事件復為前述請求，實為無理由。
  ㈢至原告雖稱：終止系爭契約前，不知被告有違反勞基法規定
    的情形等語。惟據證人温峻儀於本院審理時證稱：「《提示
    本院卷第41頁》（聲明書是你寫的嗎？何情形？）原告是我
    介紹到被告社區服務，109 年4 月28日我跟原告、被告針對
    社區清潔服務做協調，當時原告有答應清潔人員要配合社區
    的要求，之後社區主任有回報社區住戶有反應清潔不乾淨，
    後來兩造協商終止服務契約《本院卷第35頁》，同意書上所
    載，『事後雙方互不請求因本契約所生之任何損害』，是因
    為原告是我介紹去被告社區服務，我從中協調，經兩造同意
    後，提前終止服務契約，兩造均表示互不請求任何損害。」
    等語（見本院卷第35頁），本院審酌證人温峻儀雖為被告社
    區保全公司之經理，然上開證詞既經具結，證人應無甘冒偽
    證罪責相繩之風險而故為虛偽證述之理，且證人係在場直接
    見聞之人，經核其所為證述內容，前後並無任何矛盾或悖於
    常情之處，應認證人上開證詞尚屬可信。是原告所辯，顯無
    可採。
四、綜上所述，原告依系爭契約之法律關係，請求被告給付87,0
    37元，及自起訴狀繕本送達翌日起至清償日止，按週年利率
    5%計算之利息，為無理由，應予駁回。
五、本件事證已臻明確，兩造其餘之攻擊防禦方法及所提證據，
    於判決結果不生影響，爰不一一論列，併此敘明。
六、訴訟費用負擔之依據：民事訴訟法第78條。並依同法第436
    條之19第1 項之規定，確定訴訟費用1,000 元由原告負擔。
　
中    華    民    國   110    年    10    月    21    日
                  桃園簡易庭  法  官  汪智陽
以上正本係照原本作成。
如不服本判決，應於送達後20日內，向本院提出上訴狀並表明上
訴理由，如於本判決宣示後送達前提起上訴者，應於判決送達後
20日內補提上訴理由書（須附繕本）。
如委任律師提起上訴者，應一併繳納上訴審裁判費。
中    華    民    國   110    年    10    月    21    日
                              書記官  陳家蓁
　
附錄：
一、民事訴訟法第436條之24第2項：
    對於小額程序之第一審裁判上訴或抗告，非以其違背法令為
    理由，不得為之。
二、民事訴訟法第436條之25：
    上訴狀內應記載上訴理由，表明下列各款事項：
    ㈠原判決所違背之法令及其具體內容。
    ㈡依訴訟資料可認為原判決有違背法令之具體事實。
三、民事訴訟法第471 條第1 項：（依同法第436 條之32第2 項
    規定於小額事件之上訴程序準用之）上訴狀內未表明上訴理
    由者，上訴人應於提起上訴後20日內，提出理由書於原第二
    審法院；未提出者，毌庸命其補正，由原第二審法院以裁定
    駁回之。